臺灣臺中地方法院刑事判決
111年度交易字第1017號
公  訴  人  臺灣臺中地方檢察署檢察官
被      告  劉順發



選任辯護人  李翰承律師
上列被告因過失傷害案件，經檢察官提起公訴（111年度偵字第2
4541號），聲請改依協商程序而為判決，本院判決如下：
    主    文
劉順發犯過失傷害罪，處有期徒刑參月，如易科罰金，以新臺幣
壹仟元折算壹日。
    犯罪事實及理由
一、本案犯罪事實及證據，除犯罪事實欄一應更正為「劉順發於
    民國110年3月4日7時20分許，駕駛牌照號碼BHC-0982號自用
    小客車，沿臺中市豐原區豐原大道1段匯入西勢路由豐原往
    潭子方向行駛，行駛至臺中市○○區○○路000○0號前，欲右轉
    進入右側之加油站，其原應注意車前狀況及兩車並行之間隔
    ，並隨時採取必要之安全措施，而依當時天候晴，日間有自
    然光線，柏油路面乾燥無缺陷，無障礙物，視距良好，並無
    不能注意之情事，竟疏未注意及此，適有黃書彬騎乘牌照號
    碼P3V-552號普通重型機車直行行駛在劉順發之右後方，亦
    疏未注意車前狀況，並隨時採取必要之安全措施而往前直行
    ，黃書彬因煞車不及，人車倒地，致受有頭部其他部位擦傷
    、右側膝部擦傷、左側膝部擦傷、右側大腳趾擦傷、右側肩
    膀挫傷、左側腕部挫傷、右側前胸壁挫傷、右側肱骨上端閉
    鎖性骨折、右側橈骨下端閉鎖性骨折等傷害。」；並增列「
    被告劉順發於本院審理程序時之自白」為證據資料外，其餘
    均引用檢察官起訴書之記載（如附件）。
二、本件經檢察官與被告於審判外進行協商而達成合意，且被告
    業已認罪，其合意內容為：「被告犯過失傷害罪，處有期徒
    刑3月，如易科罰金，以新臺幣壹仟元折算壹日」。經查，
    上開協商合意並無刑事訴訟法第455之4第1項所列各款情形
    之一，檢察官聲請改依協商程序而為判決，本院爰不經言詞
    辯論，於協商合意範圍內為協商判決，合予敘明。
三、應適用之法條：
    刑事訴訟法第455條之2第1項第1款、第455條之4第2項、第4
     55條之8、第454條第2項。
四、協商判決除有刑事訴訟法第455條之4第1項第1款於本訊問程
    序終結前，被告撤銷協商合意或檢察官撤回協商聲請者；第
    2款被告協商之意思非出於自由意志者；第4款被告所犯之罪
    非第455條之2第1項所定得以聲請協商判決者；第6款被告有
    其他較重之裁判上一罪之犯罪事實者；第7款法院認應諭知
    免刑或免訴、不受理者情形之一，或違反同條第2項「法院
    應於協商合意範圍內為判決。法院為協商判決所科之刑，以
    宣告緩刑、2年以下有期徒刑、拘役或罰金為限」之規定者
    外，不得上訴。
五、如有上開得上訴情形，而不服本判決，應於送達判決後20日
    內向本院提出上訴書狀，並應敘述具體理由；其未敘述上訴
    理由者，應於上訴期間屆滿後20日內向本院補提理由書（均
    須按他造當事人之人數附繕本）「切勿逕送上級法院」。
本案經檢察官蔣志祥提起公訴，檢察官林忠義到庭執行職務。
中　　華　　民　　國　　111 　年　　9 　　月　　30　　日
                  刑事第十二庭  法  官  陳怡君
以上正本證明與原本無異。
                                書記官  蔡明純
中　　華　　民　　國　　111 　年　　9 　　月　　30　　日
◎附錄本案論罪科刑法條
中華民國刑法第284條
因過失傷害人者，處1年以下有期徒刑、拘役或10萬元以下罰金
；致重傷者，處3年以下有期徒刑、拘役或30萬元以下罰金。
◎附件
臺灣臺中地方檢察署檢察官起訴書
                                    111年度偵字第24541號
　　被　　　告　劉順發　男　56歲（民國00年0月00日生）
　　　　　　　　　　　　住○○市○○區○○路00號
　　　　　　　　　　　　居臺中市○○區○○路000巷00號
　　　　　　　　　　　　國民身分證統一編號：Z000000000號
   選任辯護人  李翰承律師
上列被告因過失傷害案件，已經偵查終結，認應提起公訴，茲將
犯罪事實及證據並所犯法條分敘如下：
　　　　犯罪事實
一、劉順發於民國110年3月4日7時20分許，駕駛牌照號碼BHC-09
    82號自用小客車，沿臺中市豐原區豐原大道1段匯入西勢路
    由豐原往潭子方向行駛，行駛至臺中市○○區○○路000○0號前
    ，欲駛入右前側之加油站，理應注意向右偏向行駛時，應讓
    右後方直行車先行，並注意車前狀況及兩車併行之間隔，隨
    時採取必要之安全措施，當時並無不能注意之情事，竟疏未
    注意。其車道右後方適有由黃書彬騎乘牌照號碼P3V-552號
    普通重型機車同時匯入西勢路直行，因劉順發之疏失，致使
    黃書彬反應不及而摔倒，致使黃書彬受有頭部其他部位擦傷
    、右側膝部擦傷、左側膝部擦傷、右側大腳趾擦傷、右側肩
    膀挫傷、左側腕部挫傷、右側前胸壁挫傷、右側肱骨上端閉
    鎖性骨折、右側橈骨下端閉鎖性骨折等傷害。
二、案經黃書彬告訴偵辦。
　　　　證據並所犯法條
一、證據清單及待證事實：
編號 證據名稱 待證事實 1 被告劉順發於警詢(含談話紀錄表)及偵查中之供述 被告劉順發矢口否認車禍事故與其有何關係云云。 2 告訴人黃書彬於警詢及偵查中之指訴。 上開全部犯罪事實。 3 道路交通事故現場圖及道路交通事故調查報告表㈠㈡各1份、談話紀錄表2份、現場及車損照片、肇事人自首情形紀錄表。  肇事經過及現場相關位置、天候、道路狀況、警方調查結果等情。 4 衛生福利部豐原醫院診斷證明書 告訴人黃書彬因上開車禍事故而受有傷害之事實。 5 臺中市車輛行車事故鑑定委員會鑑定意見書(中市車鑑0000000號)、臺中市交通事件裁決處111年5月3日中市交裁管字第1110020585號函附之臺中市車輛行車事故鑑定覆議委員會覆議意見書(覆議字第0000000號) 被告劉順發駕駛自用小客車，往右偏向行駛(擬駛出路外)，未讓右後方由告訴人黃書彬所騎乘之機車先行，為肇事主因之事實。  
二、核被告劉順發所為，係犯刑法第284條前段之過失傷害罪嫌
    。
三、依刑事訴訟法第251條第1項提起公訴。
　　此　致
臺灣臺中地方法院
中　　華　　民　　國　 111　　年　　6   　月　　15　　日
　　　　　　　　　　　　　　　檢　察　官　蔣志祥
本件正本證明與原本無異 
中　　華　　民　　國　 111　  年　  6     月　  28    日
                              書  記  官  劉振陞
附錄法條：
中華民國刑法第284條
因過失傷害人者，處 1 年以下有期徒刑、拘役或 10 萬元以下
罰金；致重傷者，處 3 年以下有期徒刑、拘役或 30 萬元以下
罰金。